臺灣臺南地方法院家事裁定　　　　　　　96年度財管字第97號
聲　請　人　國泰世華商業銀行股份有限公司
法定代理人　甲○○
代　理　人　乙○○
上列聲請人聲請選任被繼承人丙○○之遺產管理人事件，本院裁
定如下：
    主      文
選任財政部國有財產局臺灣南區辦事處臺南分處為被繼承人丙○
○之遺產管理人。
聲請程序費用新臺幣壹仟元由被繼承人丙○○之遺產負擔。
    理      由
一、按繼承開始時，繼承人之有無不明者，由親屬會議於一個月
    內選定遺產管理人，並將繼承開始及選定遺產管理人之事由
    ，向法院報明；無親屬會議或親屬會議未於前條所定期限內
    選定遺產管理人者，利害關係人或檢察官，得聲請法院選任
    遺產管理人，並由法院依前項規定為公示催告；公示催告期
    限屆滿，無繼承人承認繼承時，其遺產於清償債權，並交付
    遺贈物後，如有剩餘，歸屬國庫；非公用國有財產以財政部
    國有財產局為管理機關， 民法第1177條、第1178條第2項、
    第1185條、國有財產法第12條分別定有明文。
二、聲請意旨略以：被繼承人丙○○（民國○○年○月○日生，身份
    證統一編號：Ｚ000000000號，96年4月26日死亡，生前最後
    處所：臺南市○區○○路3段50巷4號）於88年1月15日向聲
    請人借用新臺幣（下同）476萬元、42萬元、200萬元、80萬
    元、54萬元、24萬1,549元，約定借款期限分別為7年、7年
    、20年、5年、7年、3年，按月攤還本息，如有未按期攤還
    本息時，即視為全部到期；丙○○目前積欠借款本金合計5,
    911,687元，並自96年3月15日起未依約還本付息，不料其於
    94年4月26日因故死亡，遺留該借款債務。丙○○之法定繼
    承人均已拋棄繼承權，惟是否有無其他繼承人不明，亦未依
    民法第1177條、第1178條於法定期限內，召開親屬會議並選
    任遺產管理人，以致聲請人之債權無法行使，為保障聲請人
    即債權人之權益，聲請人爰依法聲請鈞院選任被繼承人丙○
    ○之遺產管理人等語。
三、聲請人主張之上開事實，業 據提出抵押權設定契約書影本1
    份、他項權利證明書影本1份、個人房屋貸款契約書影本3份
    、貸款申請請影本3份、戶籍謄本1紙、拋棄繼承准予備查函
    影本1紙、繼承系統表1紙為證，聲請人主張堪信為真實；復
    查被繼承人丙○○並無繼承人，又未準用民法第1177條規定
    選定遺產管理人，而聲請人為被繼承人之債權人，故聲請人
    以利害關係人聲請選任被繼承人之遺產管理人，核與上開規
    定並無不合，應予准許。
四、查本件被繼承人丙○○之繼承人均已拋棄繼承權，足見渠等
    對被繼承人遺產之處置已漠不關心，而被繼承人丙○○之遺
    產，倘無人承認繼承時，將於清償債權，交付遺贈物後，歸
    屬國庫，即無人繼承之遺產若有賸餘，終歸國家所取得，則
    職司國有財產管理之有關機關自係最為適合擔任遺產管理之
    人，況上開機關就遺產管理之有關法律程序亦相當熟悉；故
    為使遺產之處置順利進行，並考量遺產管理之專業性與公平
    性，認選任財政部國有財產局臺灣南區辦事處臺南分處為被
    繼承人丙○○之遺產管理人為適當。
五、依非訟事件法第21條第2項、第24條第1項、民事訴訟法第78
    條，裁定如主文。
中　　華　　民　　國　　96　　年　　10　　月　　3 　　日
                  家事法庭    法  官  鄭  彩  鳳
上為正本係照原本作成。
如不服本裁定，應於裁定送達後10日內向本院提出抗告狀（附具
繕本），並應繳納抗告費新臺幣1000元。
中　　華　　民　　國　　96　　年　　10　　月　　3 　　日
                              書記官  黃  心  怡
